臺灣板橋地方法院刑事判決　　　　　　　99年度易字第2499號
公　訴　人　臺灣板橋地方法院檢察署檢察官
被　　　告　吳建中
上列被告因傷害等案件，經檢察官提起公訴（99年度偵字第2146
8 號），本院判決如下：
    主  文
吳建中傷害人之身體，處拘役貳拾日，如易科罰金，以新臺幣壹
仟元折算壹日；又以加害自由、財產之事，恐嚇他人致生危害於
安全，處拘役拾伍日，如易科罰金，以新臺幣壹仟元折算壹日。
應執行拘役拾日，如易科罰金，以新臺幣壹仟元折算壹日。
    事  實
一、吳建中於民國99年7 月7 日晚上7 時許，在王相雄所開設位
    於臺北縣三重市（現改制為新北市三重區○○○路38號之機
    車行前，因吳建中靠坐於店門口之重型機車上遭王相雄阻止
    而引發口角爭執，吳建中竟基於恐嚇之犯意，向王相雄恫稱
    ：「我是在地人，你店也不用開了，我每天都會到你店裡鬧
    ，看你很不爽」加害自由、財產之事等語，致王相雄心生畏
    懼。吳建中另基於傷害他人身體之犯意，徒手毆打王相雄之
    頭、頸部，致王相雄受有後頸部紅腫之傷害。
二、案經王相雄訴由臺北縣政府警察局（現改制為新北市政府警
    察局）三重分局移請臺灣板橋地方檢察署檢察官偵查起訴。
    理  由
一、證據能力部分：
  (一)按被告以外之人於偵查中向檢察官所為之陳述，除顯有不可
    信之情況者外，得為證據。」刑事訴訟法第159 條第2 項定
    有明文。查證人即告訴人王相雄於檢察官偵查中所為之陳述
    ，係經具結後所為之證言，且無任何不可信之情況，之是依
    前揭規定，上開證言應有證據能力。
  (二)按刑事訴訟法第159 條之4 規定，可作為證據之文書有：一
    、除顯有不可信之情況外，公務員職務上製作之紀錄文書、
    證明文書。二、除顯有不可信之情況外，從事業務之人於業
    務上或通常業務過程所須製作之紀錄文書、證明文書。三、
    除前二款之情形外，其他於可信之特別情況下所製作之文書
    。而該法條第2 款所稱從事業務之人於業務上或通常業務過
    程所須製作之紀錄文書、證明文書，因係於通常業務過程不
    間斷、有規律而準確之記載，且大部分紀錄係完成於業務終
    了前後，無預見日後可能會被提供作為證據之不實登載動機
    ，不實之可能性甚小，除非該等紀錄文書或證明文書有顯然
    不可信之情況，否則有承認其為證據之必要（最高法院95年
    度臺上字第6003號判決意旨參照）。下列臺北縣立醫院診斷
    證明書1 紙，係該醫院醫師平日執行業務時通常會製作之證
    明文書，且該證明書係完成於執行醫療業務終了之後，無預
    見日後可能會被提供作為證據之不實登載動機，不實之可能
    性甚小，且無任何不可信之情況，依上開說明，該診斷證明
    書應具有證據能力。
二、訊據被告固坦承有於上揭時、地與告訴人因細故發生爭執，
    並坦承有揮拳攻擊告訴人，惟矢口否認有何傷害及恐嚇犯行
    ，辯稱：伊只有打到告訴人的下巴，沒有碰到告訴人後頸部
    ，告訴人所受的傷勢可能是自己造成的，且伊並未對告訴人
    說「店不用開了，每天都會到你店裡鬧」等恐嚇之話語云云
    。
三、經查：
  (一)證人即告訴人於偵查及本院審理中均證稱：被告有動手打伊
    ，當時伊有閃，就打到伊的頭部及頸部，當時被告只有打伊
    一拳等語（本案偵查卷第19頁、本院審理筆錄第4 頁參照）
    ，經本院勘驗現場監視錄影光碟，被告確有舉起右拳攻擊告
    訴人臉部周圍，且告訴人頭部有向右方閃避之動作，惟因被
    告與告訴人所站立之位置距離監視器有一段距離，無法明確
    分辨被告攻擊的確切位置，有本院勘驗筆錄1 份附卷可參，
    足證告訴人所述遭被告毆打之情節與事實相符。又被告於當
    日即99年7 月7 日21時50分至臺北縣立醫院急診就診，因後
    頸部不適、紅腫，經該院開立診斷證明，傷勢之記載係依據
    外觀而予紀錄等情，亦有該院診斷證明書及99年11月16日北
    縣醫曆字第0990012737號函文暨病歷資料各1 份在卷可稽，
    足認告訴人確實受有後頸部紅腫之傷害。被告固否認上開傷
    勢為伊之毆打行為所造成，惟被告雖係站立於告訴人之正面
    出手攻擊，然因人之頸部可上下左右扭轉擺動，且告訴人於
    被告出手毆打時確有閃避之動作，被告即有可能毆擊告訴人
    之頭、頸部側面或後方，亦有可能在揮擊告訴人的同時因反
    作用力造成後頸部紅腫之傷害，是告訴人所指因被告毆打行
    為受傷自堪採信，至被告辯稱傷勢乃告訴人自為云云，並無
    憑據，不足採信，被告傷害犯行，堪予認定。
  (二)證人即告訴人復於本院審理時證稱：伊在新北市○○區○○
    路38號開設機車行，當天晚上伊一輛重型機車放在店門口，
    當時被告坐在伊的機車上面，伊請被告下來，被告就說他是
    在地人，沒有允許伊在那邊開店，要讓伊的店開不下去，當
    時被告所說的內容伊已記不太清楚，經本院提示告訴人99年
    7 月7 日警詢筆錄內容，告訴人確認被告確實有說「我是在
    地人，你店也不用開了，我每天都會到你店裡鬧，看你很不
    爽」等語，當時伊聽到被告說這些話，伊感到很害怕，怕被
    告會來店裡鬧等情（本院審理筆錄第4 、5 頁參照），查告
    訴人與被告素不相識，衡情當無甘冒誣告及偽證之罪責構陷
    被告，又被告向告訴人恫稱之上開內容，於客觀上亦確足使
    一般人心生畏懼，被告恐嚇犯行，亦堪認定。
  (三)綜上所述，本件事證明確，被告犯行均堪認定，應予依法論
    科。
四、被告向告訴人恫稱「我是在地人，你店也不用開了，我每天
    都會到你店裡鬧，看你很不爽」等語，係以加害自由、財產
    等事恐嚇告訴人致生危害於安全，核其所為，係犯刑法第
    305 條之恐嚇危害安全罪，又被告毆打告訴人成傷，核其此
    部分犯行係犯刑法第277 條第1 項之傷害罪。被告所犯上開
    二罪，犯意各別，行為互殊，應分論併罰。爰審酌被告僅因
    細故與告訴人發生口角，未能理性解決糾紛，竟出言恐嚇告
    訴人，並毆打告訴人成傷，其行為殊屬非是。惟兼衡告訴人
    所受之傷勢尚非嚴重，暨被告未坦承犯行，亦未賠償告訴人
    所受損害，難認其有悔意之犯後態度等一切情狀，分別量處
    如主文所示之刑，並諭知易科罰金之折算標準，並依法定其
    應執行之刑及易科罰金之折算標準。
據上論斷，應依刑事訴訟法第299 條第1 項前段，刑法第277 條
第1 項、第305 條、第41條第1 項前段、第51條第6 款，刑法施
行法第1 條之1 第1 項、第2 項前段，判決如主文。
本案經檢察官李美金到庭執行職務。
中    華    民    國   100    年    3     月    29    日
                    刑事第十五庭審判長法  官  王綽光
                                      法  官  洪珮婷
                                      法  官  黃司熒
以上正本證明與原本無異
如不服本判決應於送達後10日內向本院提出上訴狀
                                      書記官  屠衛民
中    華    民    國  100     年    3     月    31    日
附錄本案論罪科刑法條全文：
中華民國刑法第277條
（普通傷害罪）
傷害人之身體或健康者，處 3 年以下有期徒刑、拘役或 1 千元
以下罰金。
犯前項之罪因而致人於死者，處無期徒刑或 7 年以上有期徒刑
；致重傷者，處 3 年以上 10 年以下有期徒刑。
中華民國刑法第305條
（恐嚇危害安全罪）
以加害生命、身體、自由、名譽、財產之事，恐嚇他人致生危害
於安全者，處 2 年以下有期徒刑、拘役或 3 百元以下罰金。